臺灣臺中地方法院刑事判決  
　　　　　　　　　　　　　　　　　 110年度金訴字第969號
110年度金訴字第1092號
公  訴  人  臺灣臺中地方檢察署檢察官
被      告  姜禮民


上列被告因詐欺等案件，經臺灣臺中地方檢察署檢察官提起公訴
（110年度偵字第23874號）、追加起訴（110年度偵字第34369號
）及臺灣新竹地方檢察署檢察官移送併辦（110年度偵字第6114
號），被告就被訴之事實為有罪陳述，經告知被告簡式審判程序
之旨，並聽取當事人意見後，本院裁定由受命法官獨任進行簡式
審判程序，判決如下：
    主      文
姜禮民犯如本判決附表所示之罪，各處如本判決附表所示之刑及
沒收。應執行有期徒刑壹年陸月。
    事實及理由
壹、程序部分：
　　一人犯數罪者為相牽連之案件；於第一審辯論終結前，得就
    與本案相牽連之犯罪或本罪之誣告罪，追加起訴。刑事訴訟
    法第7條第1款、第265條第1項分別定有明文。本院於民國11
    0年11月1日受理被告姜禮民詐欺等案件（臺灣臺中地方檢察
    署［下稱臺中地檢署］110年度偵字第23874號），有臺中地檢
    署該案件卷宗檢送函上本院收件章戳在卷可憑（見110年度
    金訴字第969號卷［下稱金訴969卷］第7頁），於該案第一審
    辯論終結前，臺中地檢署檢察官以同一被告另涉有詐欺等案
    件（臺中地檢署110年度偵字第34369號），向本院對被告追
    加起訴，合於刑事訴訟法第265第1項規定，應先敘明。
貳、實體部分：
一、本案犯罪事實及證據，除下列修正、更正、補充、增列外，
    餘均引用檢察官起訴書、追加起訴書之記載（如附件一、二
    ）：
（一）犯罪事實部分：
　　1.起訴書犯罪事實一第3至4行「加入某真實姓名年籍不詳之
      人所組成3人以上之詐欺集團，並在該組織內擔任車手領
      款之角色」修正為「擔任某真實姓名年籍不詳之成年人所
      組成3人以上之詐欺集團之車手領款角色」、倒數第2至1
      行「並將提領所得款項交給該詐欺集團指派之成員」後補
      充「，再由該成員轉交給該詐欺集團指派之其他成員」；
      起訴書附表一編號1匯款時間欄⑴「13時31分許」更正為「
      13時33分許」、⑵「14時11分許」更正為「14時10分許」
      ，附表二編號2提領時間欄「109年3月4日」更正為「110
      年3月2日」、總提領金額欄「13萬元」更正為「13萬2000
      元」。
　　2.追加起訴書犯罪事實一第3至4行「加入某真實姓名年籍不
      詳之人所組成3人以上之詐欺集團，並在該組織內擔任車
      手領款之角色」修正為「擔任某真實姓名年籍不詳之成年
      人所組成3人以上之詐欺集團之車手領款角色」、倒數第2
      行「並將提領所得款項交給該詐欺集團指派之成員」後補
      充「，再由該成員轉交給該詐欺集團指派之其他成員」；
      追加起訴書附表一編號1匯款時間欄「12時6分許」更正為
      「12時15分許」。
（二）證據部分增列被告於本院行準備、審理程序時之自白、告
      訴人許麗鈴與本案詐欺集團不詳成員電話通聯紀錄、告訴
      人許麗鈴消費紀錄、告訴人陳錦玉與本案詐欺集團不詳成
      員電話通聯紀錄及通訊軟體LINE對話紀錄、桃園市政府警
      察局中壢分局（下稱中壢分局）扣押筆錄、扣押物品目錄
      表、扣押物品收據。
二、論罪科刑：
（一）論罪：
    1.罪名：
    ⑴本案詐欺取財之犯罪型態，係需由多人縝密分工方能完成
      之犯罪，故共犯彼此間雖因分工不同而未必均認識或確知
      彼此參與分工細節，然既參與取得詐欺對象之財物之全部
      犯罪計畫之一部行為，相互利用各自一部行為，以共同達
      成不法所有之犯罪目的，未逾越合同意思之範圍，從而，
      自均應對其參與期間所發生各詐欺之犯罪事實，共負其責
      ，被告與本案詐欺集團相關成員間，就本案各次犯行，彼
      此間有犯意聯絡及行為分擔，為共同正犯。查被告所犯本
      案各次共同詐欺取財犯行，被告於偵訊中坦承：我110年3
      月2日開始提領詐得款項，我領好之後轉交給我的上手，
      他再轉交給他的上手等語（見臺灣新竹地方檢察署110年
      度偵字第8276號卷［下稱偵8276卷］第24頁），是被告行為
      時知悉共同正犯至少計有被告、被告之上手、該上手之上
      手，彼此間有犯意聯絡及行為分擔，自屬3人以上共同實
      行詐欺。
    ⑵按洗錢防制法業於105年12月28日修正公布，並於106年6月
      28日生效施行。為澈底打擊洗錢犯罪，新法乃依照國際防
      制洗錢金融行動工作組織（Financial Action Task Forc
      e）40項建議之第3項建議，並參採聯合國禁止非法販運麻
      醉藥品和精神藥物公約及聯合國打擊跨國有組織犯罪公約
      之洗錢行為定義，將洗錢行為之處置、多層化及整合等各
      階段，全部納為洗錢行為，而於新法第2條規定：「本法
      所稱洗錢，指下列行為：一、意圖掩飾或隱匿特定犯罪所
      得來源，或使他人逃避刑事追訴，而移轉或變更特定犯罪
      所得。二、掩飾或隱匿特定犯罪所得之本質、來源、去向
      、所在、所有權、處分權或其他權益者。三、收受、持有
      或使用他人之特定犯罪所得。」以求與國際規範接軌。過
      去實務認為，行為人對犯特定犯罪所得之財物或利益作直
      接使用或消費之處分行為，或僅將自己犯罪所得財物交予
      其他共同正犯，祇屬犯罪後處分贓物之行為，非該條例所
      規範之洗錢行為，惟依新法規定，倘行為人意圖掩飾或隱
      匿特定犯罪所得來源，而將特定犯罪所得直接消費處分，
      甚或交予其他共同正犯，而由共同正犯以虛假交易外觀掩
      飾不法金流移動，即難認單純犯罪後處分贓物之行為，應
      仍構成新法第2條第1或2款之洗錢行為（最高法院108年度
      台上字第1744號、第2425號、第2500號判決意旨參照）。
      查被告基於共同隱匿詐欺犯罪（被告本案所犯三人以上共
      同詐欺取財罪，屬洗錢防制法第3條第1款之特定犯罪）所
      得款項之來源及去向之犯意聯絡及行為分擔，依本案詐欺
      集團指示，領取各該款項並轉交與該詐欺集團指派之成員
      ，掩飾、隱匿該等詐欺犯罪所得之來源及去向，揆諸上開
      說明，被告上開所為已構成洗錢防制法第2條第2款之洗錢
      行為。
    ⑶核被告所為，均係犯刑法第339條之4第1項第2款之三人以
      上共同犯詐欺取財罪、洗錢防制法第14條第1項之洗錢罪
      。
    ⑷被告與本案詐欺集團相關成員就本案各次犯行，均有犯意
      聯絡與行為分擔，均應依刑法第28條規定論以共同正犯。
    2.罪數：
    ⑴被告如起訴書、追加起訴書所示，各以一行為觸犯上開三
      人以上共同詐欺取財、洗錢犯行，各自成立1行為觸犯2罪
      名之想像競合關係，均應依刑法第55條前段規定，從一重
      之三人以上共同詐欺取財罪處斷。
    ⑵本案之詐欺對象為2人，實施詐術時間、詐欺對象交付財物
      時間、內容，既均有別，顯係基於各別犯意先後所為，是
      被告如起訴書、追加起訴書所示之2次犯行，均應予分論
      併罰。　
（二）刑之減輕：
    1.按想像競合犯之處斷刑，本質上係「刑之合併」。其所謂
      從一重處斷，乃將想像競合犯組成之評價上數罪，合併為
      科刑一罪，其所對應之刑罰，亦合併其評價上數罪之數法
      定刑，而為一個處斷刑。易言之，想像競合犯侵害數法益
      者皆成立犯罪，論罪時必須輕、重罪併舉論述，同時宣告
      所犯各罪名，包括各罪有無加重、減免其刑之情形，亦應
      說明論列，量刑時併衡酌輕罪部分量刑事由，評價始為充
      足，然後依刑法第55條前段規定「從一重處斷」，非謂對
      於其餘各罪可置而不論。因此，法院決定處斷刑時，雖以
      其中最重罪名之法定刑，做為裁量之準據，惟於裁量其輕
      重時，仍應將輕罪合併評價在內（最高法院108年度台上
      字第4405、4408號判決意旨參照）。此外，犯洗錢防制法
      第14條第1項之罪，在偵查或審判中自白者，減輕其刑，
      洗錢防制法第16條第2項定有明文。
    2.被告於偵查、審判中自白洗錢犯行，業如前述，本應依洗
      錢防制法第16條第2項規定減輕其刑，惟因該等洗錢罪，
      均屬想像競合犯中之輕罪，本院決定被告犯行之處斷刑時
      ，固以其中最重罪名即三人以上共同詐欺取財罪之法定刑
      作為裁量之準據，惟於後述量刑時仍當一併衡酌上開洗錢
      罪減輕其刑之事由，併予敘明。
（三）量刑：
　　　爰審酌被告犯罪之動機、目的、手段，其行為所造成之損
      害，並考量被告犯後坦承犯行，惟未與告訴人2人成立調
      解（被告與告訴人許麗鈴就是否分期給付調解金一節意見
      差距過大，致調解未成立，有本院調解事件報告書、調解
      報到單在卷可稽；告訴人陳錦玉無調解意願，有本院與告
      訴人陳錦玉之子間之電話紀錄表在卷可按），兼衡被告於
      審理程序中自陳高中肄業之智識程度，目前受僱從事餐廳
      服務業，月收入約新臺幣（下同）3萬元，與祖母、大伯
      同住，祖母需其扶養，經濟狀況勉持等一切情狀，分別量
      處如本判決附表所示之刑，並審酌被告犯行次數、密集程
      度、侵害程度等情，定其應執行刑如主文所示，以資懲儆
      。
三、沒收：
（一）供犯罪所用之物：
　　  另案（臺灣桃園地方檢察署［下稱桃園地檢署］110年度偵
      字第13077號）扣得之realme C3行動電話1支（含門號不
      詳SIM卡1張），係被告所有，供本案各次犯行之用，業據
      被告於審理程序中供述無訛（見金訴969卷第179頁），復
      有中壢分局扣押筆錄、扣押物品目錄表、扣押物品收據附
      卷可稽（見桃園地檢署110年度偵字第13077號卷第61至65
      、67、69頁）。考量該物品顯與本案犯行所生損害關係密
      切，為預防並遏止犯罪，有沒收之必要，爰依刑法第38條
      第2項前段規定，於被告所犯之各該罪刑項下宣告沒收。
（二）犯罪所得：
　　1.按2人以上共同犯罪，關於犯罪所得之沒收、追繳或追徵
      ，應就各人所分得者為之，所謂各人「所分得」，係指各
      人「對犯罪所得有事實上之處分權限」，法院應視具體個
      案之實際情形而為認定：倘若共同正犯各成員內部間，對
      於不法利得分配明確時，固應依各人實際分配所得沒收；
      然若共同正犯成員對不法所得並無處分權限，其他成員亦
      無事實上之共同處分權限者，自不予諭知沒收；至共同正
      犯各成員對於不法利得享有共同處分權限時，則應負共同
      沒收之責。
　　2.被告本案全部提領及轉交詐欺贓款之犯行均係於110年3月
      2日所為，涉及兩次犯罪，被告實際獲日薪3000元作為其
      當日犯行報酬之情，業據其於偵訊中供陳在卷（見偵8276
      卷第24頁），是其本案全部兩次犯罪之總犯罪所得應為30
      00元，各次犯罪所得經平均為1500元（計算式：3000元÷2
      ＝1500元），雖未扣案，然如宣告沒收，並無過苛之虞、
      欠缺刑法上之重要性、犯罪所得價值低微，或為維持被告
      生活條件必要等情形，自應依刑法第38條之1第1項前段、
      第3項規定於各該罪刑項下宣告沒收，並諭知於全部或一
      部不能沒收或不宜執行沒收時，追徵其價額。
　　3.又洗錢防制法第18條第1項規定：「犯第十四條之罪，其
      所移轉、變更、掩飾、隱匿、收受、取得、持有、使用之
      財物或財產上利益，沒收之；犯第十五條之罪，其所收受
      、持有、使用之財物或財產上利益，亦同。」，係採取義
      務沒收主義，只要合於該規定，法院固應為相關沒收之諭
      知，然該洗錢行為之標的是否限於行為人所有者始得宣告
      沒收，法無明文，實務上一向認為倘法條並未規定「不問
      屬於犯罪行為人與否均沒收」時，自仍以屬於被告所有者
      為限，始應予沒收。本院認在洗錢防制法並未規定「不問
      屬於犯罪行為人與否」之情形下，自宜從有利於被告之認
      定。查被告就本案犯行所提領而交付上手之未扣案詐欺贓
      款，除其實際獲受分配之報酬外，固為被告共同犯本案之
      罪所得之財物，然該等款項提領後業已輾轉繳交本案詐欺
      集團上游成員，並非被告所有，亦非在其實際掌控中，衡
      諸目前司法實務查獲之案件，詐欺集團之車手或收水，通
      常負責提領或收取贓款，並暫時保管至贓款交付予上手詐
      欺集團成員，對於所提領贓款並無何處分權限，則被告就
      此部分犯罪所收受、持有之財物本不具所有權及事實上處
      分權，無從依洗錢防制法第18條第1項就所提領全部金額
      諭知沒收，附此說明。
四、依刑事訴訟法第273條之1第1項、第299條第1項前段、第310
    條之2、第454條，判決如主文。
五、如不服本判決應於收受判決後20日內向本院提出上訴書狀，
    並應敘述具體理由；其未敘述上訴理由者，應於上訴期間屆
    滿後20日內向本院補提理由書（均須按他造當事人之人數附
    繕本）。切勿逕送上級法院。告訴人或被害人如不服判決，
    應備理由具狀向檢察官請求上訴，上訴期間之計算，以檢察
    官收受判決正本之日起算。
本案經檢察官廖志國提起公訴、追加起訴，檢察官葉子誠移送併
辦，由檢察官葉芳如到庭執行職務。
中　　華　　民　　國　　111 　年　　9 　　月　　15　　日
　　　　　　　　　刑事第十八庭  法  官  吳欣哲
以上正本證明與原本無異。
　　　　　　　　　　　　　　　  書記官　劉子瑩
中　　華　　民　　國　　111 　年　　9 　　月　　19　　日

附錄本案論罪科刑法條全文：
中華民國刑法第339條之4
犯第三百三十九條詐欺罪而有下列情形之一者，處一年以上七年
以下有期徒刑，得併科一百萬元以下罰金：
一、冒用政府機關或公務員名義犯之。
二、三人以上共同犯之。
三、以廣播電視、電子通訊、網際網路或其他媒體等傳播工具，
     對公眾散布而犯之。
前項之未遂犯罰之。
洗錢防制法第14條
有第二條各款所列洗錢行為者，處七年以下有期徒刑，併科新臺
幣五百萬元以下罰金。
前項之未遂犯罰之。
前二項情形，不得科以超過其特定犯罪所定最重本刑之刑。
本判決附表：
編號 對應犯罪事實 罪刑 沒收 1 起訴書犯罪事實一暨附表一、二 姜禮民犯三人以上共同詐欺取財罪，處有期徒刑壹年肆月。 另案扣得之realme C3行動電話壹支（含門號不詳SIM卡壹張）沒收；未扣案之犯罪所得新臺幣壹仟伍佰元沒收，於全部或一部不能沒收或不宜執行沒收時，追徵其價額。 2 追加起訴書犯罪事實一暨附表一、二 姜禮民犯三人以上共同詐欺取財罪，處有期徒刑壹年參月。 另案扣得之realme C3行動電話壹支（含門號不詳SIM卡壹張）沒收；未扣案之犯罪所得新臺幣壹仟伍佰元沒收，於全部或一部不能沒收或不宜執行沒收時，追徵其價額。 
--------------------------------------------------------
附件一：
臺灣臺中地方檢察署檢察官起訴書
                                    110年度偵字第23874號
　　被　　　告　姜禮民　男　22歲（民國00年00月0日生）
　　　　　　　　　　　　住新竹縣○○鎮○○路000號
　　　　　　　　　　　　國民身分證統一編號：Z000000000號
上列被告因詐欺等案件，已經偵查終結，認應提起公訴，茲將犯
罪事實及證據並所犯法條分敘如下：
　　　　犯罪事實
一、姜禮民(其涉嫌參與詐欺犯罪組織罪嫌，業經臺灣桃園地方
    檢察署以110年度偵字第13077號提起公訴)自民國110年3月2
    日前某日起，加入某真實姓名年籍不詳之人所組成3人以上
    之詐欺集團，並在該組織內擔任車手領款之角色，而可獲得
    每日新臺幣（下同）2,000之3,000元不等之報酬。嗣姜禮民
    與前開詐欺集團成員共同意圖為自己不法之所有，基於3人
    以上共同詐欺取財、隱匿特定犯罪所得去向而洗錢之犯意聯
    絡，先由該詐欺集團其他成員於110年3月1日某時許撥打電
    話給許麗鈴，冒用「王品集團」客服人員，佯稱有筆團體訂
    單列在其先前消費紀錄，須解除該紀錄云云，致許麗玲陷於
    錯誤，依該詐騙集團成員指示，於附表一所示之時間，匯款
    附表一所示之金額至附表一所示之銀行帳戶內，復由該集團
    成員指示姜禮民於附表二所示之時間，在位於臺中市○區○○
    路00號B1之誠品書店勤美店，以持金融卡提款方式，提領如
    附表二所示之金額，並將提領所得款項交給該詐欺集團指派
    之成員。嗣許麗鈴發覺遭騙，報警循線查悉上情。
二、案經許麗鈴訴由臺中市政府警察局第一分局報告偵辦。
　　　　證據並所犯法條
一、證據清單及待證事實：


編號 證據名稱 待證事實 1 被告姜禮民於警詢之供述 坦承全部犯罪事實。 2 證人即告訴人許麗鈴於警詢時之證述 證明其遭詐欺經過之事實。 3 中華郵政交易明細、合作金庫商業銀行交易明細、監視器錄影畫面截圖 證明告訴人遭詐騙後匯款至附表一所示之銀行帳戶後，由被告於附表二所示時間提領之事實。 
二、核被告姜禮民所為，係犯刑法第339條之4第1項第2款之3人
    以上共同詐欺取財、洗錢防制法第14條第1項之一般洗錢罪
    等罪嫌。被告姜禮民與其所屬之詐欺集團成員間，互有犯意
    聯絡及行為分擔，為共同正犯。再被告姜禮民所犯加重詐欺
    取財罪嫌及洗錢罪嫌間，核屬一行為觸犯數罪名之想像競合
    犯，請依刑法第55條規定，從一重之3人以上共同犯詐欺取
    財罪處斷。被告提領如附表二所示之提領款項，屬被告犯罪
    所得，請依刑法第38條之1第1項規定宣告沒收，並因該犯罪
    所得並未扣案，請併諭知如全部或一部不能沒收時，依同條
    第3項追徵其價額。
三、依刑事訴訟法第251條第1項提起公訴。
　　此　致
臺灣臺中地方法院
中　　華　　民　　國　 110　　年　　10　　月　　15　　日
　　　　　　　　　　　　　　　檢　察　官　廖志國
本件正本證明與原本無異
中　　華　　民　　國　 110　　年　　10　　月　　27　　日
                              書  記  官  林念儀
附錄本案所犯法條全文
中華民國刑法第339條之4
犯第 339 條詐欺罪而有下列情形之一者，處 1 年以上 7 年以
下有期徒刑，得併科 1 百萬元以下罰金：
一、冒用政府機關或公務員名義犯之。
二、三人以上共同犯之。
三、以廣播電視、電子通訊、網際網路或其他媒體等傳播工具，
    對公眾散布而犯之。
前項之未遂犯罰之。
洗錢防制法第14條
有第二條各款所列洗錢行為者，處 7 年以下有期徒刑，併科新
臺幣 5 百萬元以下罰金。
前項之未遂犯罰之。
前二項情形，不得科以超過其特定犯罪所定最重本刑之刑。
附表一(被害人遭詐騙匯款部分)
編號 被害人 詐騙時間 詐騙方式 匯款時間 匯款金額(新臺幣) 匯款帳戶  1 許麗鈴 110年3月1日 冒用「王品集團」客服人員，佯稱有筆團體訂單列在其先前消費紀錄，須解除該紀錄云云，致許麗玲陷於錯誤，而依該詐騙集團成員指示匯款 ⑴110年3月2日13時31分許 ⑵110年3月2日14時、14時11分許 ⑴15萬元 ⑵13萬2084元 ⑴王健任所有之中華郵政帳號00000000000000號帳戶 ⑵陳家駿所有之合作金庫商業銀行帳號0000000000000號帳戶 

附表二(被告提款時間地點)
編號 人頭帳戶 提領時間 總提領金額 提領地點 1 王健任所有之中華郵政帳號00000000000000號帳戶 110年3月2日13時59分至14時5分 15萬元 臺中市○區○○路00號B1之誠品書店勤美店 2 陳家駿所有之合作金庫商業銀行帳號0000000000000號帳戶 109年3月4日14時34分至42分 13萬元 臺中市○區○○路00號B1之誠品書店勤美店 
--------------------------------------------------------
附件二：
臺灣臺中地方檢察署檢察官追加起訴書
                                    110年度偵字第34369號
　　被　　　告　姜禮民　男　22歲（民國00年00月0日生）
　　　　　　　　　　　　住新竹縣○○鎮○○路000號
　　　　　　　　　　　　國民身分證統一編號：Z000000000號
上列被告因詐欺等案件，業經偵查終結，認與前經本署檢察官提
起公訴之案件（本署110年度偵字第23874號，現由臺灣臺中地方
法院以110年度金訴字第969號案件審理中），為1人犯數罪之相
牽連案件，宜追加起訴，茲將犯罪事實及證據並所犯法條分敘如
下：
　　　　犯罪事實
一、姜禮民(其涉嫌參與詐欺犯罪組織罪嫌，業經臺灣桃園地方
    檢察署以110年度偵字第13077號提起公訴)自民國110年3月2
    日前某日起，加入某真實姓名年籍不詳之人所組成3人以上
    之詐欺集團，並在該組織內擔任車手領款之角色，而可獲得
    每日新臺幣（下同）2,000之3,000元不等之報酬。嗣姜禮民
    與前開詐欺集團成員共同意圖為自己不法之所有，基於3人
    以上共同詐欺取財、隱匿特定犯罪所得去向而洗錢之犯意聯
    絡，先由該詐欺集團其他成員於110年2月28日19時4分許撥
    打電話給陳錦玉，冒用其外甥之名義，佯稱有投資口罩廠，
    須匯款10萬元云云，致陳錦玉陷於錯誤，依該詐騙集團成員
    指示，於附表一所示之時間，匯款附表一所示之金額至附表
    一所示之銀行帳戶內，復由該集團成員指示姜禮民於附表二
    所示之時間，在位於臺中市○區○○路000號統一便利商店超億
    門市，以持金融卡提款方式，提領如附表二所示之金額，並
    將提領所得款項交給該詐欺集團指派之成員。嗣陳錦玉發覺
    遭騙，報警循線查悉上情。
二、案經陳錦玉訴請臺中市政府警察局第一分局報告偵辦。
　　　　證據並所犯法條
一、證據清單及待證事實：
編號 證據名稱 待證事實 1 被告姜禮民於警詢之供述 被告姜禮民坦承有持附表所示之金融卡前往提款之犯罪事實。 2 證人即告訴人陳錦玉於警詢時之證述 證明其遭詐欺經過之事實。 3 台北富邦銀行匯款委託書、存摺影本、中國信託商業銀行交易明細、監視器錄影畫面截圖 證明告訴人遭詐騙後匯款至附表一所示之銀行帳戶後，由被告於附表二所示時間提領之事實。 
二、核被告姜禮民所為，係犯刑法第339條之4第1項第2款之3人
    以上共同詐欺取財、洗錢防制法第14條第1項之一般洗錢罪
    等罪嫌。被告姜禮民與其所屬之詐欺集團成員間，互有犯意
    聯絡及行為分擔，為共同正犯。再被告姜禮民所犯加重詐欺
    取財罪嫌及洗錢罪嫌間，核屬一行為觸犯數罪名之想像競合
    犯，請依刑法第55條規定，從一重之3人以上共同犯詐欺取
    財罪處斷。被告提領如附表二所示之提領款項，屬被告犯罪
    所得，請依刑法第38條之1第1項規定宣告沒收，並因該犯罪
    所得並未扣案，請併諭知如全部或一部不能沒收時，依同條
    第3項追徵其價額。
三、按一人犯數罪者，為相牽連之案件，於第一審辯論終結前，得
    就與本案相牽連之犯罪追加起訴，刑事訴訟法第7條第1款、
    第265條第1項定有明文。查被告前因同一詐欺集團所涉之詐
    欺取財案件，業經本署檢察官以110年度偵字第23874號提起
    公訴，有該案起訴書在卷足憑。本案與該案件為同一被告犯
    數罪之相牽連案件，爰依刑事訴訟法第265條第1項之規定追加
    起訴。
　　此　致
臺灣臺中地方法院
中　　華　　民　　國　 110　　年　　11　　月　　10　　日
　　　　　　　　　　　　　　　檢　察　官　廖志國
本件正本證明與原本無異
中　　華　　民　　國　 110　　年　　11　　月　　19　　日
                              書  記  官  林念儀
附錄本案所犯法條全文
中華民國刑法第339條之4
犯第 339 條詐欺罪而有下列情形之一者，處 1 年以上 7 年以
下有期徒刑，得併科 1 百萬元以下罰金：
一、冒用政府機關或公務員名義犯之。
二、三人以上共同犯之。
三、以廣播電視、電子通訊、網際網路或其他媒體等傳播工具，
    對公眾散布而犯之。
前項之未遂犯罰之。
洗錢防制法第14條
有第二條各款所列洗錢行為者，處 7 年以下有期徒刑，併科新
臺幣 5 百萬元以下罰金。
前項之未遂犯罰之。
前二項情形，不得科以超過其特定犯罪所定最重本刑之刑。
附表一(被害人遭詐騙匯款部分)
編號 被害人 詐騙時間 詐騙方式 匯款時間 匯款金額(新臺幣) 匯款帳戶  1 陳錦玉 110年2月28日 冒用陳錦玉外甥之名義，佯稱有投資口罩廠，須匯款10萬元云云，致陳錦玉陷於錯誤，而依該詐騙集團成員指示匯款 110年3月2日12時6分許  10萬元  王健任所有之中國信託商業銀行帳號000000000000號帳戶  

附表二(被告提款時間地點)
編號 人頭帳戶 提領時間 總提領金額 提領地點 1 王健任所有之中國信託商業銀行帳號000000000000號帳戶 110年3月2日12時59分 10萬元 臺中市○區○○路000號統一便利商店超億門市